【裁判字號】    99,易,201
【裁判日期】    990413
【裁判案由】    竊盜
【裁判全文】
臺灣苗栗地方法院刑事判決               99年度易字第201號
公  訴  人  臺灣苗栗地方法院檢察署檢察官
被      告  乙○○
上列被告因竊盜案件，經檢察官提起公訴（99年度偵字第445號）
，本院依簡式審判程序判決如下：
    主  文
乙○○攜帶兇器竊盜，累犯，處有期徒刑拾月。扣案之鋤頭、鋸
子及鐵撬各壹支均沒收。
    犯罪事實及理由
一、犯罪事實：
（一）乙○○素行不佳，有下列構成累犯之前科紀錄：因竊盜
      案件，經本院於民國96年10月4 日以96年度易緝字第20號
      判決，分別判處有期徒刑1 年、1 年、6 月及6 月，減為
      有期徒刑6 月、6 月、3 月及3 月，並定應執行刑為有期
      徒刑1 年5 月確定。因竊盜案件，經本院於97年2 月15
      日以96年度易字第1139號判決，判處有期徒刑8 月並確定
      。因毒品危害防制條例案件，經本院於97年4 月17日以
      97 年 度易字第256 號判決，判處有期徒刑9 月，減為有
      期徒刑4 月15日，於97年5 月12日確定。嗣上開
      案件，經本院裁定應執行刑為有期徒刑2 年4 月，於98年
      4 月22日假釋出監，假釋期間並付保護管束，於98年11月
      26日假釋期滿未撤銷，視為執行完畢（構成累犯）。
（二）乙○○猶不知悔改，意圖為自己不法之所有，於99年1 月
      16日下午5 時許，前往坐落苗栗縣銅鑼鄉○○○段（起訴
      書誤載新隆段）850 地號甲○○所有之土地上，持其所有
      在客觀上足供兇器使用之鋤頭、鋸子、鐵撬各1 支，竊取
      生長在該土地上之含笑花樹1 棵，及枯杉木3 根（已發還
      ），得手後，即請不知情之吳富貴、杜瑋平（2 人均由檢
      察官另為不起訴處分）駕駛車號4227─UC號自用小貨車至
      該處，協助將上揭贓物搬上小貨車，準備運往台中縣太平
      市。嗣苗栗縣警察局大湖分局卓蘭分駐所員警，於同日晚
      上11時40分許，在苗栗縣卓蘭鎮省道台3 線埔尾橋段，發
      現該輛小貨車行跡可疑，攔下盤查始發現上情，並扣得上
      開行竊工具鋤頭、鋸子及鐵撬各1 支。
（三）案經苗栗縣警察局大湖分局報請台灣苗栗地方法院檢察署
      檢察官偵查起訴。
二、證據名稱：
（一）被告乙○○於警詢時及偵、審中之自白（參偵查卷第10頁
      至第15頁、第68頁至第70頁）。
（二）被害人甲○○於警詢時之陳述，及領回失竊樹木所出具之
      贓物認領保管單1紙（參偵查卷第7頁至第8頁、第57頁）
（三）證人吳富貴於警詢時及檢察官偵查中之供證（參偵查卷第
      16頁至第20頁、第69頁）。
（四）證人杜瑋平於警詢時及檢察官偵查中之供證（參偵查卷第
      21頁至第25頁、第69頁至第70頁）。
（五）甲○○所有之土地所有權狀影本1 紙（參見偵查卷第40頁
      ）。
（六）竊盜案現場平面圖1 紙（參見偵查卷第50頁）。
（七）警方攔檢現場、竊盜現場及查獲之贓物等照片共12張（參
      見偵查卷第51頁至第56頁）。
（八）車號4227─UC號自用小貨車之車籍資料1 紙（參見偵查卷
      第71頁）。
（九）扣案之行竊工具鋤頭、鋸子及鐵撬各1 支。
（十）臺灣高等法院被告前案紀錄表、臺灣苗栗地方法院檢察署
      刑案資料查註紀錄表。
三、量刑理由：
    核被告乙○○所為，係犯刑法第321 條第1 項第3 款之攜帶
    兇器竊盜罪。查被告乙○○有犯罪事實欄（一）之前科紀錄
    ，於有期徒刑執行完畢後5 年內，因故意再犯本件有期徒刑
    以上刑之罪，為累犯，應依刑法第47條第1 項之規定，加重
    其刑。爰審酌被告乙○○有多次竊盜之前科紀錄，足見其人
    素行不佳，不知悔改，再犯本案，危害當地社會治安，竊得
    之樹木價值不少，迄今仍未與被害人成立民事和解，及犯後
    能坦白承認，節省有限之司法資源，本院再參考檢察官之具
    體求刑等一切情狀，量處如主文所示之刑，以資懲儆。至扣
    案之行竊工具鋤頭、鋸子及鐵撬各1 支，係被告乙○○所有
    ，供其行竊時所用之工具，應依刑法第38條第1 項第2 款之
    規定，予以宣告沒收。
四、應適用之法條：
（一）刑事訴訟法第273 條之1 第1 項、第299 條第1 項前段、
      第310 條之2、第454條第1項。
（二）刑法第321 條第1 項第3 款、第47條第1 項、第38條第1
      項第2 款。
五、本判決係依刑事訴訟法第310 條之2 、第454 條第1 項製作
    ，依法僅記載當事人欄、主文、犯罪事實、證據名稱以及應
    適用之法條，其中犯罪事實部分，依同法第308 條之修正立
    法理由，亦僅記載犯罪構成要件事實，關於刑罰加重事由（
    含累犯在內）免予記載（法院辦理刑事訴訟案件應行注意事
    項第144 點參照），但仍於主文予以表明，並於應適用之法
    條欄予以引用。如不服本判決，應於判決送達之日起10日內
    ，向本院提起上訴。
本案經檢察官林俊杰到庭執行職務。
中    華    民    國    99    年    4     月    13    日
                  刑事第三庭    法  官  柳章峰
以上正本證明與原本無異。
如不服本判決應於收受判決後10日內向本院提出上訴書狀，並應
應敘述具體理由。其未敘述上訴理由者，應於上訴期間屆滿後20
日內向本院補提理由書( 均須按他造當事人之人數附繕本) 「切
勿逕送上級法院」。告訴人或被害人如對本判決不服者，應具備
理由請求檢察官上訴，其上訴期間之計算係以檢察官收受判決正
本之日期為準。
                                書記官  陳采瑜
中    華    民    國    99    年    4     月    13    日
附記論罪之法條全文：
刑法第321條（加重竊盜罪）
犯竊盜罪而有左列情形之一者，處6 月以上、5 年以下有期徒刑
：
一、於夜間侵入住宅或有人居住之建築物、船艦或隱匿其內而犯
    之者。
二、毀越門扇、牆垣或其他安全設備而犯之者。
三、攜帶兇器而犯之者。
四、結夥3 人以上而犯之者。
五、乘火災、水災或其他災害之際而犯之者。
六、在車站或埠頭而犯之者。
前項之未遂犯罰之。

司法院資訊處製作；財團法人民間司法改革基金會備份。
